【裁判字號】    97,簡上,290
【裁判日期】    980123
【裁判案由】    傷害
【裁判全文】
臺灣嘉義地方法院刑事判決             97年度簡上字第290號
上  訴  人
即  被  告  乙○○
上列上訴人即被告因傷害案件，不服本院九十七年度嘉簡第八號
中華民國九十七年十月二十日第一審簡易判決處刑（聲請簡易判
決處刑書案號：臺灣嘉義地方法院檢察署九十六年度調偵字第三
六０號），提起上訴，本院管轄之第二審合議庭判決如下：
    主  文
上訴駁回。
    犯 罪 事 實
一、乙○○因認甲○○先前所交付之支票票信不佳，遂於民國九
    十六年五月二十四日上午十一時十分許，前往甲○○位在嘉
    義市○區○○里○○○鄰○○路三八六巷二十五號住處門前
    要求甲○○出面更換票據，兩人一言不合而發生爭執，乙○
    ○竟基於傷害之犯意，徒手拉扯甲○○之左手前臂，致甲○
    ○因而受有左前臂擦傷之傷害；乙○○自身亦於拉扯衝突中
    受有右上胸部抓傷皮下紅瘀四處（長5公分寬5公分；長
    5公分寬5公分；長5公分寬5公分；長6公分寬4公分）、
    腹部抓傷皮下紅瘀長9公分寬9公分、背部挫傷疼痛之傷害（
    甲○○犯傷害罪部分業經原審判決確定）。
二、案經甲○○訴由嘉義市政府警察局第二分局報請臺灣嘉義地
    方法院檢察署檢察官偵查後聲請以簡易判決處刑。
    理  由
一、按被告以外之人於審判外之陳述，經當事人於審判程序同意
    作為證據，法院審酌該言詞陳述或書面陳述作成時之情況，
    認為適當者，亦得為證據。當事人、代理人或辯護人於法院
    調查證據時，知有第一百五十九條第一項不得為證據之情形
    ，而未於言詞辯論終結前聲明異議，視為有前項之同意，刑
    事訴訟法第一百五十九條之五定有明文。查被告於本院行準
    備程序時對卷附傳聞證據均表示同意調查，且經本院於審理
    逐一提示予被告表示意見，被告未於言詞辯論結前聲明異議
    。本院審酌採納上開傳聞證據，無礙被告於程序上之彈劾詰
    問權利，而認上開傳聞證據合於刑事訴訟法第一百五十九條
    之五之規定，因而具證據能力，合先敘明。
二、訊據被告乙○○矢口否認有何傷害犯行，辯稱：案發當時伊
    並未傷害告訴人甲○○，告訴人所受傷害並非伊所造成云云
    。惟查：
  (一)被告因認告訴人先前所交付之支票票信不佳，遂於九十六年
    五月二十四日上午十一時十分許，前往告訴人位在嘉義市○
    區○○里○○○鄰○○路三八六巷二十五號住處門前要求告
    訴人出面更換票據，兩人一言不合而發生爭執等情，業據被
    告於警詢時、偵查中及本院審理時均供承不諱，核與證人即
    告訴人甲○○於警詢時、偵查中及本院審理時之證詞相符，
    是此部分之事實至為明灼，堪以認定，足認被告確有出手拉
    扯告訴人之動機無訛。
  (二)而證人甲○○於本院審理時結證稱：當天被告與伊發生爭執
    後，因被告出手要推伊，伊唯恐跌倒而伸手抓住被告之衣領
    ，被告則出手抓住伊左手，後來伊便發覺其左手流血而進入
    屋內報案（見本院卷第37頁至第39頁）等語，核與其警詢時
    之證詞相符，是其證詞前後一致，難認有何瑕疵可指。此外
    ，告訴人因而受有左前臂擦傷之傷害等情，則有行政院衛生
    署嘉義醫院診斷證明書乙紙及傷勢照片乙幀（見警卷第23頁
    下方照片）在卷可稽；佐以證人甲○○於本院審理時結證稱
    ：案發當日被告來敲門時，伊係穿著短袖衣物應門（見本院
    卷第39頁）等語明確，是其客觀上受傷部位亦與告訴人上開
    指訴情狀及當日所著衣物所難以遮蔽之部位互核一致，更徵
    證人甲○○上開證詞確與客觀事實相符，應係可採。
  (三)被告固辯稱：案發當時伊並未傷害告訴人甲○○，告訴人所
    受傷害並非伊所造成云云。然告訴人於案發當日確實受有上
    開傷害，且與其證述情節吻合等情，業如上述；參以證人即
    到場處理警員彭永仁於偵查中結證稱：伊到場處理時被告與
    告訴人均站在屋外，告訴人表示在爭吵過程中有受傷，其左
    手上的傷勢伊到場時就有了（見偵查卷第21頁）等語明確，
    衡酌告訴人係與被告發生拉扯後立即報警處理，而警員甫到
    場時即已發覺告訴人之左手受有上開傷勢，足見告訴人所受
    上開傷勢確為被告拉扯造成無誤。是被告空言否認告訴人所
    受傷害為其所造成，顯屬臨訟卸責之詞，並不足採。
  (四)綜上所述，本件事證明確，被告上開辯詞並不足信，其上開
    犯行至堪認定，應依法論科。
三、核被告所為，係犯刑法第二百七十七條第一項之傷害罪。
四、原審基此因認被告罪證明確，援引刑事訴訟法第四百四十九
    條第一項前段、第四百五十四條第二項，刑法第二百七十七
    條第一項、第四十一條第一項前段，刑法施行法第一條之一
    第一項、第二項前段，逕以簡易判決判處被告拘役五日，並
    諭知易科罰金之折算標準，核其認事用法並無不當。被告上
    訴意旨猶執前詞否認犯罪，自無理由，應予駁回。
據上論斷，應依刑事訴訟法第四百五十五條之一第一項、第三項
、第三百六十八條，判決如主文。
本案經檢察官陳則銘到庭執行職務。
中    華    民    國    98    年    1     月    23    日
                  刑事第五庭  審判長法  官  蔡廷宜
                                    法  官  啟夫
                                    法  官  曾宏揚
上列正本證明與原本無異。
本件不得上訴。
中    華    民    國    98    年    1     月    23    日
                                    書記官  陳慶昀
附錄本件論罪科刑法條：
中華民國刑法第277條第1項
（普通傷害罪）
傷害人之身體或健康者，處3 年以下有期徒刑、拘役或1 千元以
下罰金。


司法院資訊處製作；財團法人民間司法改革基金會備份。
